【裁判字號】    94,訴,2748
【裁判日期】    950119
【裁判案由】    強盜等
【裁判全文】
臺灣板橋地方法院刑事判決              94年度訴字第2748號
公  訴  人  臺灣板橋地方法院檢察署檢察官
被      告  甲○○
指定辯護人  本院公設辯護人吳天明
上列被告因強盜等案件，經檢察官提起公訴（九十四年度偵字第
一七二四七號），本院判決如下：
    主  文
甲○○未經許可，持有可發射子彈具有殺傷力之改造槍枝，累犯
，處有期徒刑年陸月，併科罰金新臺幣陸萬元，罰金如易服勞
役，以新臺幣玖佰元即銀元佰元折算壹日。扣案之仿ＧＬＯＣ
Ｋ廠１７型半自動手槍製造之玩具手槍換裝土造金屬槍管之改造
手槍壹枝（槍枝管制編號：0000000000號，含彈匣壹
個）沒收。又意圖為自己不法之所有，攜帶兇器，以強暴至使不
能抗拒，而取他人之物，累犯，處有期徒刑柒年陸月。扣案之仿
ＧＬＯＣＫ廠１７型半自動手槍製造之玩具手槍換裝土造金屬槍
管之改造手槍壹枝（槍枝管制編號：0000000000號，
含彈匣壹個）沒收。應執行有期徒刑拾年拾月，併科罰金新臺幣
陸萬元，罰金如易服勞役，以新臺幣玖佰元即銀元佰元折算壹
日。扣案之仿ＧＬＯＣＫ廠１７型半自動手槍製造之玩具手槍換
裝土造金屬槍管之改造手槍壹枝（槍枝管制編號：000000
0000號，含彈匣壹個）沒收。
    事  實
一、甲○○曾因違反洗錢防制法案件，經本院以九十三年度簡字
    第一三四四號判決判處有期徒刑五月確定。又因竊盜案件，
    經本院以九十三年度簡字第三四二三號判決判處有期徒刑六
    月確定，上開二罪經定其應執行之刑為有期徒刑九月確定，
    甫於民國九十四年四月十一日縮刑期滿執行完畢（構成累犯
    ）。竟不知悔改，明知可發射子彈具殺傷之改造手槍為槍砲
    彈藥刀械管制條例所列之管制物品，未經主管機關許可，不
    得持有，竟於九十一年間某日以新臺幣（下同）八千元之代
    價，向真實姓名年籍不詳之成年男子購買可發射子彈具殺傷
    力之仿ＧＬＯＣＫ廠１７型半自動手槍製造之玩具手槍換裝
    土造金屬槍管而成之改造手槍一枝（槍枝管制編號：000
    0000000號，含彈匣一個），未經許可，將上開槍枝
    置放於臺北縣新莊市○○街七七號二樓公用樓梯間夾縫處繼
    續持有之。嗣於九十四年十月十一日凌晨二時二十分許，甲
    ○○因積欠友人債務，需款孔急，竟意圖為自己不法之所有
    ，攜帶上開客觀上足以對人之生命、身體、安全構成威脅之
    具殺傷力之改造手槍，至位於臺北縣新莊市○○街一○一巷
    九十九號「全員便利超商」內，佯裝購物，見店員乙○○獨
    自一人顧店，人力單薄，靠近櫃檯，自腰間取出上開改造槍
    枝，槍機上膛對準店員之強暴方式，大喊「幹你娘，把錢拿
    出來，將收銀機打開」，嚇令乙○○交付財物，至乙○○心
    生畏懼不能抗拒，且因一時驚嚇過度未有動作，甲○○急切
    不耐遂跑進櫃檯內強行打開收銀機，取走收銀機內現金一千
    二百元及櫃檯上之ＮＯＫＩＡ手機二支（價值約五千元），
    得手後逃逸，乙○○旋即追出，嗣於同日凌晨二時二十五分
    許，在臺北縣新莊市○○街一○一巷弄內，乙○○將甲○○
    撲倒將之制伏後並報警處理。
二、案經臺北縣政府警察局新莊分局報請臺灣板橋地方法院檢察
    署檢察官偵查起訴。
    理  由
一、訊據被告甲○○對於上揭犯罪事實坦承不諱，其持有具殺傷
    力之改造手槍一枝乙節，除被告自白外，復有扣案之改造手
    槍一枝在卷足稽，上開改造手槍經送內政部警政署刑事警察
    局鑑定，鑑定結果為：改造手槍一枝（槍枝管制編號：00
    00000000號，含彈匣一個），仿ＧＬＯＣＫ廠１７
    型半自動手槍製造之玩具手槍換裝土造金屬槍管而成之改造
    手槍一枝，機械性能良好，可擊發適用子彈，認具殺傷力，
    有九十四年十月十八日刑鑑字第○九四○一五六九一八號槍
    彈鑑定書在卷可稽。又被告持上開改造手槍至「全員便利超
    商」強盜財物部分，核與乙○○於警詢中指述情節相符（被
    告及辯護人於審判程序中同意作為證據，本院審酌該言詞陳
    述作成之情況，認為適當，依刑事訴訟法第一百五十九條之
    五第一項認有證據能力），並有贓物認領保管單一紙、照片
    七張可佐。被告自白與事實相符，犯行堪予認定。
二、按槍砲彈藥刀械管制條例業於九十四年一月二十六日修正公
    布施行，刪除第十一條，並修正第八條，將修正前第十一條
    第四項移入修正後第八條第四項，將原規定第十一條第四項
    之法定刑「處一年以上七年以下有期徒刑，併科新臺幣七百
    萬元以下罰金」，提高為「處三年以上十年以下有期徒刑，
    併科新臺幣七百萬元以下罰金」。又未經許可持有手槍，其
    持有之繼續，為行為之繼續，亦即一經持有手槍，罪已成立
    ，但其完結須繼續至持有行為終了時為止。查被告甲○○於
    九十一年間某日購買上開具有殺傷力之改造手槍一枝（含彈
    匣一個），且將之藏放在住處之公用樓梯間夾縫處，嗣於九
    十四年十月十一日凌晨二時許攜帶上開槍枝強盜財物，方為
    警查獲，並扣得上開改造手槍，是被告持有具有殺傷力之改
    造手槍之行為，固始於九十一年間某日，然其持有行為之完
    結須繼續至持有行為終了時即其於九十四年十月十一日凌晨
    二時二十五分許經警查獲時為止，自應適用九十四年一月二
    十六日修正公布之槍砲彈藥刀械管制條例論處。是核被告所
    為，係犯九十四年一月二十六日修正後之槍砲彈藥刀械管制
    條例第八條第四項之未經許可持有可發射子彈具有殺傷力之
    改造手槍罪。又公訴人於蒞庭時補充本件亦可能構成修正前
    槍砲彈藥刀械管制條例第十一條第一項之製造改造手槍罪云
    云。經查，被告於本院審理中供稱當初看到友人購買玩具手
    槍，一時好奇，也跟著買，購買之後友人就把槍取走了，處
    理完畢後，就交付給伊，至於如何改造玩具手槍，共改造哪
    些部分，伊均不清楚等語。可見本件除被告之供述及扣案之
    改造手槍外，並未扣得改造手槍之相關工具，且被告對於改
    造手槍之細節全然不知，足認被告對於該真實姓名年籍不詳
    之成年男子改造手槍之犯行，並無行為分擔、犯意聯絡，就
    被告所稱取得槍枝來源之供述，其真意應係向該綽號年籍不
    詳之成年男子購買經改造完畢之玩具手槍。此外，復查無積
    極證據證明被告有改造手槍之犯行，公訴人認為亦有可能構
    成修正前槍砲彈藥刀械管制條例第十一第一項罪嫌，似有誤
    會，併予敘明。次按刑法第三百二十一條第一項第三款之攜
    帶兇器竊盜罪，係以行為人攜帶兇器竊盜為其加重條件，此
    所謂兇器，其種類並無限制，凡客觀上足對人之生命、身體
    、安全構成威脅，具有危險性之兇器均屬之，且祇須行竊時
    攜帶此種具有危險性之兇器為已足，並不以攜帶之初有行兇
    之意圖為必要。最高法院七十九年台上字第五二五三號判例
    可資參照。上開改造手槍，經鑑定後，認為機械性能良好，
    可擊發適用子彈，對人之生命、身體、安全自有危害，當屬
    兇器之一種無誤。核被告攜帶改造手槍至「全員便利超商」
    強取財物之行為，係犯刑法第三百三十條第一項攜帶兇器強
    盜罪。又按未經許可，持有槍、彈，若以之犯他罪，兩罪間
    之關係，得否適用刑法第五十五條從一重處斷，端視其開始
    持有之原因為斷。如早已非法持有槍、彈後，另起意犯罪，
    或意圖犯甲罪而持有槍、彈，卻持以犯乙罪，均應以數罪併
    罰論處；必因意圖犯某罪而持有槍、彈，後果以之犯該罪，
    兩罪間始有牽連犯之適用，最高法院九十三年台上字第二三
    九三號判決要旨可資參照。被告於九十一年間某日因一時好
    奇而持有上開改造手槍，嗣後於九十四年十月十一日因遭他
    人催債而起意持上述槍枝強盜財物，顯然並非持槍開始即有
    強盜意圖，上開二罪間，應論以數罪併罰，公訴人認為論以
    牽連犯，似有誤會，附此敘明。被告曾因違反洗錢防制法案
    件，經本院以九十三年度簡字第一三四四號判決判處有期徒
    刑五月確定。又因竊盜案件，經本院以九十三年度簡字第三
    四二三號判決判處有期徒刑六月確定，上開二罪經定其應執
    行之刑為有期徒刑九月確定，甫於九十四年四月十一日縮刑
    期滿執行完畢，有臺灣高等法院被告前案紀錄表一份在卷可
    參，按持有改造手槍屬行為之繼續，自持有開始至被查獲為
    止，犯罪行為均在繼續中，其違法性及可罰性均未終止，被
    告持有手槍行為橫跨有期徒刑執行完畢之前後，未逾五年再
    犯
    本件有期徒刑以上之罪，為累犯，依刑法第四十七條規定加
    重其刑（最高法院八十九年度台上字第三九二號判決參照）
    ，又被告於有期徒刑執行完畢五年以內，再犯有期徒刑七年
    以上之加重強盜罪，亦為累犯，依法加重其刑。爰審酌被告
    年輕力壯，竟不思進取，斟酌其素行、犯罪之動機、目的、
    手段，及其品行、生活狀況、智識程度、持有改造手槍嚴重
    危害社會治安、持槍強盜他人財物、犯罪後態度良好等一切
    情狀，各量處如主文所示之刑，罰金部分諭知易服勞役之折
    算標準，並定其應執行之刑，以資懲戒。扣案之仿ＧＬＯＣ
    Ｋ廠１７型半自動手槍製造之玩具手槍換裝土造金屬槍管而
    成之改造手槍一枝（槍枝管制編號：0000000000
    號，含彈匣一個），屬違禁物，依刑法第三十八條第一項第
    一款規定宣告沒收。上述改造手槍，為被告所有，供其遂行
    強盜行為所用之物，業據被告供認在卷，依刑法第三十八條
    第一項第二款規定沒收。
據上論斷，應依刑事訴訟法第二百九十九條第一項前段，修正後
槍砲彈藥刀械管制條例第八條第四項，刑法第三百三十條第一項
、第四十七條、第四十二條第二項、第五十一條第五款、第三十
八條第一項第一款、第二款，罰金罰鍰提高標準條例第二條，現
行法規所定貨幣單位折算新臺幣條例第二條，判決如主文。
本案經檢察官朱立豪到庭執行職務。
中    華    民    國    95    年    1     月    19    日
                  刑事第十七庭審判長法  官
                                    法  官
                                    法  官
以上正本證明與原本無異
如不服本判決應於送達後10日內向本院提出上訴狀
                                    書記官  蔡美如
中    華    民    國    94    年    1     月    24    日
附錄本案論罪科刑法條全文
刑法第三百三十條
犯強盜罪而有第三百二十一條第一項各款情形之一者，處七年以
上有期徒刑。
前項之未遂犯罰之。
修正後槍砲彈藥刀管制條例第八條
未經許可，製造、販賣或運輸鋼筆槍、瓦斯槍、麻醉槍、獵槍、
空氣槍或第四條第一項第一款所定其他可發射金屬或子彈具有殺
傷力之各式槍砲者，處無期徒刑或五年以上有期徒刑，併科新臺
幣一千萬元以下罰金。
未經許可，轉讓、出租或出借前項所列槍枝者，處五年以上有期
徒刑，併科新臺幣一千萬元以下罰金。
意圖供自己或他人犯罪之用，而犯前二項之罪者，處無期徒刑或
七年以上有期徒刑，併科新臺幣一千萬元以下罰金。
未經許可，持有、寄藏或意圖販賣而陳列第一項所列槍枝者，處
三年以上十年以下有期徒刑，併科新臺幣七百萬元以下罰金。
第一項至第三項之未遂犯罰之。


司法院資訊處製作；財團法人民間司法改革基金會備份。
